臺灣臺中地方法院民事裁定　
110年度家抗更一字第1號
抗  告  人  李自強  
代  理  人  陳琮涼律師
            李思怡律師
相  對  人  李明德  
上列當事人間指定遺囑執行人事件，對於民國110年2月26日本院
110年度司繼字第7號裁定提起抗告，本院於110年8月18日以110
年度家抗字第8號裁定抗告駁回，抗告人不服，提起再抗告，經
最高法院於110年10月20日以110年度台簡抗字第286號裁定廢棄
，發回本院更為裁定，本院第二審合議庭裁定如下：
    主    文
一、原審裁定廢棄。
二、相對人於原審之聲請駁回。
三、聲請及抗告程序費用由相對人負擔。
    理    由
壹、抗告意旨略以：
一、被繼承人生前所立之遺囑真偽及遺產分配事宜，已經相對人
    於民國109年11月11日繋屬於本院（案號：109年度家補字第
    2330號、育股），並經本院分別於110年2月5日、110年3月2
    6日於排定調解期日。是以，繼承人等對系爭遺囑之效力非
    無爭執，原法院未察繼承人等對系爭遺囑效力之爭執，逕為
    指定遺囑執行人，於法有違。
二、故於被繼承人生前所立之遺囑真偽，及各繼承人之應繼分、
    特留分尚未以訴訟確認前，應尚無法逕依系爭遺囑為執行，
    自無選任遺囑執行人之必要，故相對人抗告如聲明。
參、本院得心證之理由:
(一)按指定遺囑執行人事件，為家事事件法第3條所定丁類事件
    ，依同法第74條規定，為家事非訟事件，法院固無需為實體
    上之審查，惟仍需審查其形式上是否符合非訟事件程序上之
    要件。而遺囑執行人係依遺囑之內容執行交付、分配遺產，
    該遺囑須形式上有效或相關利害關係人對之無爭執之情形下
    ，始有指定遺囑執行人之必要。(最高法院110年度台簡抗字
    第286號民事裁定參照)
(二)經查：抗告人就遺囑之效力有爭執，於109年11月11日提起
    確認遺囑效之訴，現由本院以110年家繼訴字第65號(109年
    度家補字第2330號)確認遺囑無效事件審理中，顯見系爭遺
    囑效力仍有爭執，揆諸首揭最高法院裁定之意旨，本件尚無
    指定遺囑執行人之必要，原審未察，逕為指定遺囑執行人，
    於法自有未合，抗告所執前詞，指摘原審裁定不當，求予廢
    棄，為有理由，爰裁定如主文所示。
肆、據上論結，本件抗告為有理由，依家事事件法第97條，非訟
    事件法第46條、第21條第2項，民事訴訟法第492條、第95條
    、第78條，裁定如主文。
中　　華　　民　　國　　111 　年　　6 　　月　　13　　日
                      家事法庭審判長法  官  陳忠榮
                                    法  官  顏銀秋 
                                    法  官  陳玟珍 
以上正本係照原本作成。
如提起再抗告者，應於本裁定送達後10日內，僅得以「適用法規
顯有錯誤」為理由，向本院提出再抗告理由狀（須按他造人數附
具繕本），並需委任律師或具律師資格之人為代理人。　
中　　華　　民　　國　　111 　年　　6 　　月　　13　　日
                                    書記官   黃佳莉